臺灣雲林地方法院刑事判決　　　　　　　　　　　　　　九十三年度簡上字第四號
　　上訴人即
　　被　　告　丙○○
右列上訴人即被告因竊盜案件，不服本院北港簡易庭九十二年度港簡字第二七六號中
華民國九十二年十一月二十四日第一審簡易判決（聲請簡易判決處刑案號：臺灣雲林
地方法院檢察署九十二年度偵字第三九五一號）提起上訴，本院管轄第二審之合議庭
判決如左：
    主  文
原判決撤銷。
丙○○毀壞安全設備竊盜，處有期徒刑陸月，如易科罰金，以佰元折算壹日。
扣案之鑰匙壹支沒收之。
    事  實
一、丙○○意圖為自己不法之所有，於民國九十二年九月二十日二十一時二十六分許
    ，在雲林縣北港鎮○○路一三八號即「球王撞球場」前，以長約十五公分之鐵條
    一支（未扣案），毀壞乙○○所有車牌號碼ＦＲＰ─九０六號重型機車之機車鎖
    安全設備，再以所有自備之鑰匙一支發動該機車駛離現場，而竊取他人之動產。
    旋即遭乙○○及其友人施家綸發覺，而於同日二十一時三十分許，追至雲林縣北
    港鎮第二停車場入口前逮捕之，並報警處理而扣回該機車一台。
二、案經乙○○訴由雲林縣警察局北港分局移送臺灣雲林地方法院檢察署檢察官聲請
    簡易判決處刑。
    理  由
一、被告丙○○坦承於九十二年九月二十日二十一時二十六分許，在雲林縣北港鎮○
    ○路一三八號球王撞球場前，以長約十五公分之鐵條一支，毀壞告訴人乙○○所
    有車牌號碼ＦＲＰ─九０六號重型機車之機車鎖，然後以其所有之鑰匙一支發動
    機車而竊取他人之動產。被告上開自白，核與告訴人乙○○、證人施家綸於警察
    局所指證情節相符，而且該機車已經追回並發還予告訴人，有機車採證照片數幀
    、贓物認領保管單一紙在卷可證，又被告所有供犯罪所用之鑰匙一支，亦經扣案
    可憑，另機車鎖已經遭到毀壞，業經告訴人於本院指訴在卷，並有機車鎖之照片
    一幀在卷可佐，足見被告之自白合於事實，其竊盜犯行事證明確，可以認定，應
    依法論罪科刑。
二、按機車鎖具有防閑之作用，為安全設備之一種。核被告丙○○所為，係犯刑法第
    三百二十一條第一項第二款之毀壞安全設備竊盜罪。原審依公訴人之聲請為簡易
    判決處刑，固屬卓見，惟被告用以毀壞告訴人乙○○所有上開機車之鐵條，依被
    告之供述，應係鉛線，而且僅長約十五公分，業經本院依被告之描述，當庭丈量
    ，長約十五公分，直徑約一公分，其客觀上是否可以對人之生命、身體、安全構
    成威脅，而具有危險性，為兇器？自有疑問，對此檢察官亦未能舉證證明之，自
    應為被告有利之認定。故被告以該鐵條係鉛線，僅長十五公分，認客觀上不足以
    對人之生命、身體、安全構成威脅，不具有危險性，即非兇器，原判決論以攜帶
    兇器竊盜，顯有違誤等語，據以上訴，自非無理由。又扣案之鑰匙一支，為被告
    所有供犯罪所用之物，業據被告供明在卷，原審未宣告沒收，亦有違誤。原判決
    既有上述可議之處，上訴意旨指摘原判決不當，即有理由，應由本院合議庭撤銷
    改判。至於被告雖辯解其患有精神疾病，以致犯罪，惟本院向被告就診之財團法
    人嘉義基督教醫院調取病歷，結果並不能證明被告患有何精神上疾病，有前開醫
    院九十三年四月八日（九三）嘉基醫字第０五六六號函及其所附被告病歷一份在
    卷可稽，且觀察被告在本院歷次開庭訊問中，其陳述自諾，能充分表達其意，並
    無任何之障礙，是被告所辯患有精神上疾病之詞，顯然為卸責之詞，不足採信。
    爰審酌被告有竊盜之前科素行、其犯罪動機、目的、手段、所竊取之財物價值及
    犯罪後之態度等一切情狀，量處如主文所示之刑，並諭知易科罰金之折算標準。
    扣案之鑰匙一支，為被告所有供犯罪所用之物，爰依刑法第三十八條第一項第二
    款規定宣告沒收。另長約十五公分之鐵條一支，因未扣案，顯已滅失，不為宣告
    沒收，附此敘明。
據上論斷，應依刑事訴訟法第四百五十五條之一第三項、第三百六十九條第一項前段
、第三百六十四條、第二百九十九條第一項前段，刑法第三百二十一條第一項第二款
、第四十一條第一項前段、第三十八條第一項第二款，罰金罰鍰提高標準條例第二條
，判決如主文。
本案經檢察官甲○○到庭執行職務。
中      華      民      國      九十三    年    五    月    二十六      日
                                臺灣雲林地方法刑事第四庭
                                  審判長法官  吳  福  森
                                        法官  吳  錦  佳
                                        法官  李  淑  惠
右正本與原本無異。
不得上訴
                                 \    書記官  陳  姵  君
中      華      民      國    九十三    年    五    月    二十六      日
附論本案論罪科刑法條
中華民國刑法第三百二十一條：
犯竊盜罪而有左列情形之一者，處六月以上、五年以下有期徒刑：
一  於夜間侵入住宅或有人居住之建築物、船艦或隱匿其內而犯之者。
二  毀越門扇、牆垣或其他安全設備而犯之者。
三  攜帶兇器而犯之者。
四  結夥三人以上而犯之者。
五  乘火災、水災或其他災害之際而犯之者。
六  在車站或埠頭而犯之者。
前項之未遂犯罰之。
